臺灣高等法院臺南分院刑事判決　　　　 100年度上訴字第49號
上　訴　人
即　被　告　楊進順
選任辯護人　王正明　律師
上列上訴人因毒品危害防制條例案件，不服臺灣嘉義地方法院99
年度訴字第647號中華民國99年11月30日第一審判決（起訴案號
：臺灣嘉義地方法院檢察署99年度偵字第5151、5217、99年度毒
偵字第977號），提起上訴，本院判決如下：
    主  文
原判決關於販賣第二級毒品（即如附表編號一至三部分）暨定執
行刑部分均撤銷。
楊進順犯如附表編號一至三所示販賣第二級毒品之罪，均累犯，
各處如附表編號一至三所處之刑。
其餘上訴駁回（即施用第一、二級毒品部分）。
楊進順上開第二項撤銷改判部分所處之刑，與第三項上訴駁回各
罪所處之刑，應執行有期徒刑柒年。未扣案之0000000000號行動
電話壹支（含0000000000號SIM卡壹枚）沒收，如全部或一部不
能沒收時，追徵其價額；未扣案販賣毒品所得（如附表編號一至
二之所得）共計新臺幣萬元沒收，如全部或一部不能沒收時，
以其財產抵償之；扣案第一級毒品海洛因壹包（驗餘淨重點
公克）、第二級毒品甲基安非他命包（純質淨重共計陸柒點
捌伍公克），均沒收銷燬之；扣案裝置上開第一級毒品海洛因包
裝袋壹只、第二級毒品甲基安非他命包裝袋只，及0000000000
號行動電話壹支（含0000000000號SIM卡壹枚），均沒收。
    事   實
一、楊進順外號為「阿順」，前因施用毒品案件，經法院裁定強
    制戒治；又前因煙毒、槍砲彈藥刀械管制條例、贓物、麻醉
    藥品管理條例及偽造文書等案件，經臺灣臺中地方法院分別
    減刑為有期徒刑1年7月、8月、2月、4月15日、2月15日，併
    與不得減刑之麻醉藥品管理條例案件所判處之有期徒刑5 年
    2月部分，定應執行有期徒刑7年9月，於民國96年7月16日執
    行完畢出監，後於5年內又因施用毒品案件，經臺灣臺中地
    方法院98年度訴字第2606號判處應執行有期徒刑9月確定，
    仍不知悔改或戒除毒癮，其明知海洛因、甲基安非他命係第
    一、二級毒品，不得持之以施用、販賣，竟意圖營利，基於
    販賣第二級毒品甲基安非他命以牟利之犯意及施用海洛因、
    甲基安非他命之犯意，分別於下列時地施用第一級毒品海洛
    因及販賣、施用第二級毒品甲基安非他命之行為：
  (一)於99年3月31日13時37分許，以其所有之000000 0000號行動
    電話（未扣案）與鄭惟馨（綽號：音譯小馨）使用之門號
    0000000000號聯絡後，在嘉義市○○路226號洗車廠內，販
    賣價值新臺幣（下同）15,000元之甲基安非他命予鄭惟馨1
    次。
  (二)於99年4月16日凌晨0時9分許，以其所有之上開000000 0000
    號行動電話與鄭惟馨使用之門號0000000000號聯絡後，在嘉
    義市○○路347號金融鉅星大樓12樓，販賣價值15,000元之
    甲基安非他命予鄭惟馨1次。
  (三)於99年6月22日16時許，在高雄市○○路某高架橋下某處，
    以其所有門號0000000000號向真實姓名、年籍不詳綽號「阿
    三哥」之成年男子，以75,000元之代價販入甲基安非他命3
    包（驗前總毛重77.15公克，純質淨重合計為67.85公克），
    擬伺機出售以牟利。
  (四)其分別基於施用第一、二級毒品犯意，於99年6月23日上午9
    時許，在高雄市○○○道路旁車上，先以將甲基安非他命放
    入玻璃管內燒烤，吸食氣體之方式，施用甲基安非他命1 次
    ；之後再以將海洛因滲入香菸、點燃吸食之方式，施用海洛
    因1次。
  (五)嗣經警循線於99年6月23日14時許，在嘉義市○區○○路499
    號前查獲上情，並扣得其施用所剩之海洛因1包（驗餘淨重
    3.33公克）、於前1日販入擬供出賣牟利之甲基安非他命3包
    （驗前總毛重77.15公克，純質淨重合計為67.85公克），及
    供販賣第二級毒品所用之0000000000號行動電話1支（含
    0000000000號SIM卡1枚）；楊進順於偵審中自白上開販賣第
    二級毒品之事實。
二、案經行政院海岸巡防署巡防總局中部地區巡防局及嘉義市政
    府警察局第一分局報告臺灣嘉義地方法院檢察署檢察官偵查
    起訴。
    理    由
壹、程序方面：
一、按被告以外之人（包括證人、鑑定人、告訴人、被害人及共
    同被告等）於審判外之言詞或書面陳述，雖不符刑事訴訟法
    第159條之1至之4等4條之規定，惟經當事人於審判程序同意
    作為證據，法院審酌該言詞陳述或書面陳述作成時之情況，
    認為適當者，亦得為證據；又當事人、代理人或辯護人於法
    院調查證據時，知有刑事訴訟法第159條第1項不得為證據之
    情形，而未於言詞辯論終結前聲明異議者，視為有前項之同
    意，刑事訴訟法第159條之5定有明文。該規定之立法意旨在
    於傳聞證據未經當事人之反對詰問予以核實前，原則上應予
    排除。惟若當事人已放棄反對詰問權，並於審判程序中表明
    同意該等傳聞證據可作為證據；或於言詞辯論終結前未聲明
    異議，則基於尊重當事人對傳聞證據之處分權，及證據資料
    愈豐富，愈有助於真實發見之理念，及強化言詞辯論主義，
    使訴訟程序得以順暢進行，上開傳聞證據亦均具有證據能力
    。查本院所引據以認定被告犯罪事實存否下列被告以外之人
    於審判外之言詞或書面證據資料，業經被告、其辯護人、檢
    察官於本院審理程序明示同意作為證據或表示不爭執證據能
    力，本院審酌該等筆錄或書證作成時，均無不法或不當取供
    之情形，認為以之作為本案之證據應屬適當，自均具有證據
    能力。
貳、實體方面：
一、上開全部犯罪事實，業據被告坦承不諱，其中有關販毒部分
    ，核與證人鄭惟馨證述一致，並有證人鄭惟馨簽具之指認犯
    罪嫌疑人紀錄表、通訊監察書暨電話附表、證人鄭惟馨簽具
    之通訊監察譯文、搜索扣押筆錄、扣押物品相片、現場搜證
    相片附卷可稽（見99年度偵字第5151號偵查卷第108-111 、
    121-123、116、89-10  6、112-115、117-119頁、嘉市警一
    偵字第0990002616號警卷第5、8-10頁），依上開監聽譯文
    內容及現場搜證相片所示，被告確有與鄭惟馨為毒品交易之
    事實；另有關施用毒品部分，則有被告採尿同意書、嘉義市
    政府警察局第一分局違反毒品危害防制條例案件嫌疑人代號
    與真實姓名對照表（代號：1N990601）、臺灣檢驗科技股份
    有限公司99年7月13日KH/2010/000-00000號濫用藥物檢驗報
    告、行政院衛生署管制藥品管理局93年10月1日管檢字第
    0930009353號函在卷足憑（見嘉市警一偵字第0990002617
    號警卷第14-15頁、99年度毒偵字第977號偵卷第21頁、99
    年度偵字第5151號偵卷第130-131頁），依該濫用藥物檢驗
    報告所示，被告尿液中確檢出甲基安非他命及嗎啡陽性反應
    （海洛因水解後之反應）；又扣案上開淺褐色晶體3包，經
    送內政部警政署刑事警察局鑑定，其鑑定結果認：經檢視均
    為淺褐色晶體，外觀型態均相似，驗前總毛重77.15公克，
    隨機抽取鑑定，檢出甲基安非他命成分，純度約91﹪，依據
    抽測純度值，推估上開淺褐晶體3包均含甲基安非他命之驗
    前總純質淨重約67.85公克等情，有該局99年7月15日刑鑑字
    第0990092633號鑑定書在卷足參（見99年度偵字第5151號偵
    查卷第81頁）。另扣案上開粉末1包，經送法務部調查局濫
    用藥物實驗室鑑定，其鑑定結果為含有海洛因成分乙節，亦
    有該局濫用藥物實驗室99年7月12日調科壹字第09923015550
    號鑑定書存卷可佐（見同上偵卷第82頁），此均為鑑定機關
    本於專業知識及以精密儀器檢測後所得之結論，自可憑信。
    是扣案上開淺褐色晶體3包、粉末1包分別係甲基安非他命、
    海洛因等情，已堪認定。此外，亦有搜索扣押筆錄、扣押物
    品目錄表、扣押物品收據及相片等附卷可考（見嘉市警一偵
    字第0990002616號警卷第5-10頁）。堪認其有販賣及施用毒
    品等事實無誤；次查，被告前因施用毒品案件，經法院裁定
    強制戒治，於93年11月15日因停止其處分出監，5年內又因
    施用毒品案件，經臺灣臺中地方法院98年度訴字第2606號判
    處應執行有期徒刑9月確定，有臺灣高等法院被告前案紀錄
    表在卷可憑，其5年內又有本件上開施用毒品事實，是本件
    施用第一、二級毒品部分，自應予追訴處罰。
二、被告向綽號「阿三哥」之成年男子，所販入甲基安非他命3
    包，純度約91﹪，驗前總毛重77.15公克，總純質淨重約
    67.85公克等情，已如上述，依行政院衛生署管制藥品管理
    局93年10月1日管檢字第0930009353號函釋：正常人每日施
    用甲基安非他命劑量為2.5至15毫克之間，其最低致死量為1
    公克等情，則被告所購入該甲基安非他命，正常人至少可施
    用數月之久，且甲基安非他命容易受潮，一般人除非有特別
    原因，自不可能大量購入貯儲以供己之用之必要，準此，被
    告向綽號「阿三哥」者購買之上開甲基安非他命，顯非供己
    施用無誤，況其於原審已供稱：確實販賣甲基安非他命予證
    人鄭惟馨，購入之甲基安非他命打算賣出等語（見原審卷第
    89-90頁），益見其向綽號「阿三哥」者購得之甲基安非他
    命毒品係擬供出售之用等情，已無疑義。
三、又我國查緝毒品之施用或販賣一向執法甚嚴，對於販賣毒品
    者尤科以重度刑責，又販賣毒品既係違法行為，當非可公然
    為之，亦無公定價格，且容易分裝並增減份量，而每次買賣
    之價量，可能隨時依雙方關係深淺、資力、需求量及對行情
    之認知、來源是否充裕、查緝是否嚴謹、購買者被查獲時供
    述購買對象之可能風險之評估等情形，而異其標準，非可一
    概而論；而買受毒品之人通常亦無法探知販毒者賺取利潤幾
    何，是販賣毒品之利得，除販毒者坦承犯行或價量俱臻明確
    外，委難察得實情，販賣之人從價差或量差中牟利之方式雖
    異，其意圖營利之販賣行為則同一。是以因毒品量微價高，
    販賣者率有利益可圖，被告販賣毒品，如無利益可得，自不
    會多次甘冒遭警查獲可能處以重刑之風險而如此作為，足見
    被告係從販入與售出之量價差異中謀利，是被告販賣甲基安
    非他命犯行，主觀上具有營利意圖，至為灼然。綜上所述，
    本案事證明確，被告上開犯行均堪以認定。
四、按販賣毒品罪，不以以販入後復行賣出為構成要件，祇要意
    圖營利而販入或售出，有一於此，其犯罪即屬完成，被告意
    圖營利向綽號「阿三哥」之成年男子，販入第二級毒品，雖
    未及賣出即被查獲，仍應論以販賣第二級毒品既遂罪。故核
    被告販賣甲基安非他命予鄭惟馨及意圖營利而向綽號「阿三
    哥」販入甲基安非他命之行為，係犯毒品危害防制條例第4
    條第2項之販賣第二級毒品罪。其施用第一、二級毒品之行
    為，則係犯同條例第10條第1項施用第一級毒品罪及同條例
    第10條第2項施用第二級毒品罪。被告各次販賣第二級毒品
    前持有之低度行為，均分別為販賣之高度行為所吸收；其施
    用第一級毒品及第二級毒品前持有之低度行為，均分別為施
    用之高度行為所吸收，均不另論罪。又按所謂集合犯，係指
    依一般社會通念，特定犯罪行為具有反覆實施特性，立法者
    於制定刑罰法律之初，亦已認知該種行為類型之反覆性，而
    有意藉由法條中客觀構成要件之行為要素，含括上開具有反
    覆實施特性之數個犯罪行為，仍僅接受一次刑法評價為已足
    。而販賣毒品罪，不論行為人或為零星偶一為之，或不間斷
    為之，行為人於行為終了時，即已達其營利目的，自難認立
    法者於制定刑罰法律之初，已認知販賣毒品行為必屬具反覆
    性犯罪，且有意藉由法條中客觀構成要件之行為要素，含括
    上開具有反覆實施特性之數個犯罪行為。況依95年7月1日施
    行新刑法，其修正既依「刑罰公平原則」考量，而刪除有關
    連續犯規定，並將含有連續犯性質之常業犯一併全數刪除（
    參見刑法修正草案總說明），則再以集合犯概念評價多數販
    賣毒品行為，即有不當。因此，本件被告3次販賣毒品行為
    ，當無論以接續犯或集合犯餘地，此時則應回歸一般刑法上
    行為單、複數之認定，而予論罪科刑，較稱妥適。公訴意旨
    認被告上開販賣第二級毒品犯行應論以集合犯，於法尚有未
    合。又被告前因煙毒、槍砲彈藥刀械管制條例、贓物、麻醉
    藥品管理條例及偽造文書等案件，經臺灣臺中地方法院分別
    減刑為有期徒刑1年7月、8月、2月、4月15日、2月15日，併
    與不得減刑之麻醉藥品管理條例案件所判處之有期徒刑5年2
    月部分，定應執行有期徒刑7年9月，於96年7月16日執行完
    畢出監等情，有臺灣高等法院被告前案紀錄表乙份在卷可查
    ，其受有期徒刑之執行完畢，5年以內故意再犯有期徒刑以
    上之5罪，均為累犯，除販賣第二級毒品之法定刑為無期徒
    刑部分，依法不得加重刑責外，餘均應依刑法第47條第1項
    之規定，加重其刑，又被告就上開販賣第二級毒品犯行部分
    ，於偵查及審判中均有自白之情，核與同條第2項規定相符
    ，故被告3次販賣第二級毒品犯行，均應予減輕其刑，其同
    時有刑之加重及減輕事由，應先加後減之。
五、被告雖以：伊於偵查中有向警方提供毒品係向真實姓名年籍
    不詳綽號「阿三」、「董仔」之人所購買，警方借訊時，伊
    亦有指證該販毒者之口卡，警方因而查獲毒品上手，自應依
    毒品危害防制條例第17條第1項之規定，減輕刑責云云。惟
    查，就被告是否供出毒品來源而查獲上手乙節，經原審函詢
    查獲情形，據臺灣嘉義地方法院檢察署函覆稱：未因被告供
    述而查獲上開2人犯罪嫌疑等情，有99年10月19日嘉檢兆來
    99 偵5151字第28859號函文附卷可稽（見原審卷第66頁）。
    另本院向行政院海岸巡防署海岸巡防總局中部地區巡防局函
    查是否有依被告供出綽號「阿三」「董仔」者而查獲毒品上
    手乙節，據該局函覆查獲經過如檢送之職務報告書及相關資
    料，有該局中華民國100年2月17日嘉義機字第1000001918號
    函、職務報告書及所附之通訊監察書等資料在卷可稽（見本
    院卷第31至48頁），依該職務報告書所載：(一)被告有供出綽
    號「阿三─吳金山」者及0000-000000電話號碼，且向臺灣
    高雄地方法院聲請核發監聽票，但實施監聽後（99年8月3日
    -23日），並未能查獲吳金山販賣毒品事實。(二)於99年8月24
    日2047時通訊監察內容得知，吳金山另有手機門號（0000-0
    00000），並於99年9月6日報請檢察官指揮，並經臺灣高雄
    地方法院核准通訊監察。(三)警方於99年11月16日向臺灣高雄
    地方法院聲請搜索票執行查緝行動，共查獲吳金山所有之手
    槍子彈2顆、安非他命吸食器、分裝器具1批而移送臺灣高雄
    地方法院檢察署偵辦。(四)該次查緝行動後吳金山之電話門號
    已減少使用次數及留意通話內容，致無法有效監控吳嫌，而
    報請停止實施通訊監察。(五)被告所提供之「董仔」者，於本
    案實施通訊監察期間無法確認其真實身分，故尚無查獲結果
    。(六)偵查結果：共查獲手槍子彈2顆、安非他命吸食器、分
    裝器具1批。吳金山持有子彈部分業經檢察官提起公訴，另
    其尿液呈陰性反應，檢察官就其施用毒品部分，為不起訴處
    分等語（見本院卷第32頁正反面）。另證人即偵辦本案之警
    員簡中信於本院亦證稱：「被告毒品販賣案是我查辦，本件
    破獲之後有借提被告查緝上手，被告有具體指認上手是吳金
    山，我們有向高雄地方法院聲請通訊監察，但沒查到毒品，
    只有查到兩顆90手槍子彈，還有吸食器、磅秤，分裝夾鏈袋
    ，如同我寫的職務報告書。本件監聽過程有聽到說泡茶，沒
    有具體的事證查到吳金山有販毒的事證，檢察官那邊也沒有
    針對販毒做偵查，只有針對施用毒品做偵查，吸用毒品部分
    不起訴，全案就結束了」等語（見本院卷第60頁反面至61頁
    ），綜上，被告雖指稱吳金山或「董仔」為毒品之上手，然
    檢警經監聽、執行搜索均未查獲其等販毒之事實，從而，本
    件並無依被告之供述而查獲其毒品來源之情形，自無毒品危
    害防制條例第17條第1項減刑之適用，併此指明。
六、原判決就被告施用第一級毒品、第二級毒品部分，適用毒品
    危害防制條例第10條第1項、第2項規定，審酌被告經觀察、
    勒戒及強制戒治執行完畢後，仍未能戒絕惡習等一切情狀，
    分別量處有期徒刑8月、5月。並以扣案之海洛因1 包係被告
    施用所剩餘，依毒品危害防制條例第18條第1項前段規定，
    在其施用第一級毒品罪名項下沒收銷燬之，其上之包裝袋1
    只，係被告所有持供上開施用海洛因犯行所用之物，爰依刑
    法第38條第1項第2款之規定，宣告沒收。經核原判決此部分
    認定事實及適用法律均無不合，量刑亦稱妥適，被告上訴意
    旨以原判決量刑過重云云，而指摘原判決此部分不當，為無
    理由，應予駁回。
七、原判決就被告販賣第二級毒品部分，據以論罪科刑，固非無
    見；惟查：(一)毒品危害防制條例之販賣毒品罪，以行為人基
    於營利之之目的，而販入或賣出毒品，或二者兼而有之者，
    為其構成要件。故行為人有無此項營利之犯罪目的，自應於
    事實欄內為詳實之記載，然後於理由內說明其憑以認定之證
    據，始稱適法。原判決認定被告有販賣第二級毒品之犯行，
    然並未於事實欄認定記載被告是否基於營利之目的而販賣第
    二級毒品，自有未洽。(二)又無期徒刑不得加重，刑法第65條
    第1項定有明文，被告所犯販賣第二級毒品部分，毒品危害
    防制條例第4條第2項其法定刑為「處無期徒刑或7年以上有
    期徒刑，得併科新台幣1千萬元以下罰金」，原審論以累犯
    ，並加重其刑，然未敘明無期徒刑部分不得加重之意旨，尚
    有未合。被告上訴意旨以其有供出毒品來源而查獲上手及以
    量刑過重為由提起上訴，指摘原判決此部分不當，雖為無理
    由，惟原判決既有上開可議之處，自應由本院將原判決關於
    被告販賣第二級毒品部分及其定執行刑部分均撤銷。茲審酌
    被告教育程度為國小畢業，教育程度不高、家境小康，已有
    多次前科，素行顯然不佳，其為圖一己私利，竟販賣毒品牟
    利，殘害國民身心健康甚鉅，足使社會施用毒品人口增加，
    而相對提高社會負成本，減損勞動生產力，更往往衍生嚴重
    之家庭社會問題，其販毒數量及所得仍屬小額，與大盤商販
    毒之情形有別、向綽號「阿三哥」所販入之毒品尚未賣出及
    其犯後坦承犯行及配合偵辦，態度尚良好等一切情狀，分別
    量處如主文第2項所示之刑，並與上開上訴駁回部分所處之
    刑，定其應執行有期徒刑7年。
八、末查：
  (一)按查獲之第一級、第二級毒品，不問屬於犯人與否，沒收銷
    燬之，毒品危害防制條例第18條第1項前段定有明文。查本
    件扣案之第二級毒品甲基安非他命（純質淨重共計67.85公
    克），為本件被告為擬供販賣營利而犯觸販賣第二級毒品罪
    ，自應依上開規定沒收銷燬之。
  (二)又犯販賣第二級毒品之罪者，其供犯罪所用或因犯罪所得之
    財物，均沒收之，如全部或一部不能沒收時，追徵其價額或
    以其財產抵償之，毒品危害防制條例第19條第1項亦有明文
    。是被告於附表編號一、二販賣甲基安非他命所得各15,000
    元，共計3萬元，自應依上開規定宣告沒收，又毒品危害防
    制條例第19條第1項所規定供犯罪所用或因犯罪所得之財物
    ，均沒收之，如全部或一部不能沒收時，追徵其價額或以其
    財產抵償之，其中所謂追徵其價額者，必限於所沒收之物為
    我國現行貨幣以外之其他財物而無法沒收時，始應追徵其價
    額，使其繳納與原物相當之價額。如犯罪所得之金錢為我國
    貨幣即新臺幣（中央銀行發行新臺幣辦法第2條參照），因
    其本身即為我國現行貨幣價值之表示，自不發生追徵其價額
    之問題（最高法院92年度台上字第5872號判決意旨參照），
    是以被告上開犯罪所得3萬元，如全部或一部無法沒收時，
    應以其財產抵償之。另扣案裝置門號0000000000號行動電話
    1支（含0000000000號SIM卡1枚），係被告所有持供犯上開
    犯罪事實一之(三)即附表編號三犯行所用之物，業據被告供述
    在卷，自應依上開規定，宣告沒收。又裝置上開甲基安非他
    命之包裝袋3只，均係被告所有，並均係供盛裝包覆甲基安
    非他命，具防止上開毒品裸露、逸出及潮濕等功能，而便利
    遂行販賣毒品所用之物，是均應依同條例第19條第1項之規
    定宣告沒收。另未扣案之0000000000號行動電話（含000000
    0000號SIM卡1枚），亦係被告所有，持供本件犯罪事實一之
    (一)(二)即附表編號一、二犯行所用之物，亦應予宣告沒收，惟
    因未扣案，如全部或一部不能沒收時，追徵其價額。至本條
    例第19條第1項規定之「以其財產抵償之」，乃屬行政執行
    機關之強制執行程序，故無庸於主文諭知（最高法院99年度
    第5次刑事庭會議參照），附此敘明。
  (三)至扣案之現金40萬元，被告供稱係繳納汽車之貸款之用，且
    別無證據證明係供犯罪所用或因犯罪所得之物，故不予宣告
    沒收，併此敘明。
據上論斷，應依刑事訴訟法第368條、第369條第1項前段、第364
條、第299條第1項前段，毒品危害防制條例第4條第2項、第17條
第2項、第18條第1項前段、第19條第1項，刑法第11條、第47條
第1項、第51條第5款，判決如主文。
本案經檢察官羅清溪到庭執行職務。
中    華    民    國    100   年     3    月    17    日
                  刑事第五庭    審判長法  官  楊明章
                                      法  官  蔡美美
                                      法  官  黃國永
以上正本證明與原本無異。
施用第2級毒品部分不得上訴。
其餘如不服本判決應於收受送達後10日內向本院提出上訴書狀，
其未敘述上訴理由者，並得於提起上訴後10日內向本院補提理由
書（均須按他造當事人之人數附繕本）「切勿逕送上級法院」。
                                      書記官  陳淑貞
中    華    民    國    100   年     3    月    17    日
附錄本件判決論罪科刑法條：
毒品危害防制條例第4條第2項：
製造、運輸、販賣第二級毒品者，處無期徒刑或7年以上有期徒
刑，得併科新臺幣7百萬元以下罰金。
毒品危害防制條例第10條：
第1項：施用第一級毒品者，處 6 月以上 5 年以下有期徒刑。
第2項：施用第二級毒品者，處 3 年以下有期徒刑。
附表：
 ┌─┬───┬───┬────┬───┬───┬───────┬────────────┬───┐
 │編│購買之│交易時│交易地點│數量（│販賣實│所犯之罪      │所處之刑                │備註  │
 │號│人    │間    │        │以金額│際所得│              │                        │      │
 │  │      │      │        │為標準│      │              │                        │      │
 │  │      │      │        │）（新│      │              │                        │      │
 │  │      │      │        │臺幣）│      │              │                        │      │
 ├─┼───┼───┼────┼───┼───┼───────┼────────────┼───┤
 │一│鄭惟馨│99 年 │嘉義市上│15000 │15000 │販賣第二級毒品│有期徒刑參年拾月。未扣案│      │
 │  │（綽號│3月31 │海路 226│元    │元    │              │之裝置門號0000000│      │
 │  │小馨）│日13  │號洗車廠│      │      │              │五二九號行動電話壹支（含│      │
 │  │      │時37  │內      │      │      │              │門號0000000000│      │
 │  │      │分許  │        │      │      │              │號 SIM 卡壹枚）沒收，如 │      │
 │  │      │      │        │      │      │              │全部或一部不能沒收時，追│      │
 │  │      │      │        │      │      │              │徵其價額；販賣第二級毒品│      │
 │  │      │      │        │      │      │              │甲基安非他命所得新臺幣壹│      │
 │  │      │      │        │      │      │              │萬伍仟元沒收，如全部或一│      │
 │  │      │      │        │      │      │              │部不能沒收時，以其財產抵│      │
 │  │      │      │        │      │      │              │償之。                  │      │
 ├─┼───┼───┼────┼───┼───┼───────┼────────────┼───┤
 │二│鄭惟馨│99 年 │嘉義市仁│15000 │15000 │販賣第二級毒品│有期徒刑參年拾月。未扣案│      │
 │  │（綽號│4月16 │愛路 347│元    │元    │              │之裝置門號0000000│      │
 │  │小馨）│日凌晨│號金融鉅│      │      │              │五二九號行動電話壹支（含│      │
 │  │      │0時9分│星大樓  │      │      │              │門號0000000000│      │
 │  │      │許    │12 樓   │      │      │              │號 SIM 卡壹枚）沒收，如 │      │
 │  │      │      │        │      │      │              │全部或一部不能沒收時，追│      │
 │  │      │      │        │      │      │              │徵其價額；販賣第二級毒品│      │
 │  │      │      │        │      │      │              │甲基安非他命所得新臺幣壹│      │
 │  │      │      │        │      │      │              │萬伍仟元沒收，如全部或一│      │
 │  │      │      │        │      │      │              │部不能沒收時，以其財產抵│      │
 │  │      │      │        │      │      │              │償之。                  │      │
 ├─┼───┼───┼────┼───┼───┼───────┼────────────┼───┤
 │三│楊進順│99 年 │高雄市博│75000 │無    │販賣第二級毒品│有期徒刑參年捌月。扣案第│      │
 │  │      │6月22 │愛路某高│元    │      │              │二級毒品甲基安非他命參包│      │
 │  │      │日 16 │架橋下某│      │      │              │（純質淨重共計陸柒點捌伍│      │
 │  │      │時許  │處      │      │      │              │公克），沒收銷燬；扣案裝│      │
 │  │      │      │        │      │      │              │置上開毒品之包裝袋參只及│      │
 │  │      │      │        │      │      │              │裝置門號00000000│      │
 │  │      │      │        │      │      │              │八七號行動電話壹支（含門│      │
 │  │      │      │        │      │      │              │號0000000000號│      │
 │  │      │      │        │      │      │              │SIM 卡壹枚），均沒收。  │      │
 └─┴───┴───┴────┴───┴───┴───────┴────────────┴───┘